【裁判字號】    90,上易,2201
【裁判日期】    900424
【裁判案由】    毒品危害防制條例
【裁判全文】
臺灣高等法院刑事判決                            九十年度上易字第二二一號
    上  訴  人  臺灣桃園地方法院檢察署檢察官
    被      告  甲○○
右上訴人因被告違反毒品危害防制案件，不服臺灣桃園地方法院八十九年度易字第三
一八一號，中華民國九十年四月二十四日第一審判決（起訴案號：臺灣桃園地方法院
檢察署八十九年度偵字第五九三八號），提起上訴，本院判決如左：
    主  文
上訴駁回。
    理  由
一、本案經本院審理結果，認第一審判決以檢察官起訴之事實與台灣桃園地方法院八
    十九年度壢簡字第三三一號確定判決認定之事實，有連續關係，屬裁判上一罪關
    係，為同一案件，為確定判決效力所及，而諭知免訴。均核無不當，應予維持，
    並引用第一審判決書記載之證據及理由（如附件判決書）。
二、檢察官上訴意旨略以：該被告於八十九年六月廿六日經執行戒治後經評定合格，
    方付諸保護管束中，而於八十九年八月十日回溯九十六小時內，在不詳地點吸食
    ，應屬保護管束再犯，為另行起意，而原審認定係與前案為連續關係自嫌未洽。
    為此請將原判決撤銷，更為適法判決云云。
三、按刑事訴訟法第三百零二條第一款規定，案件曾經判決確定者，應為免訴之判決
    。係以同一案件，已經法院為實體上之確定判決，該被告應否受刑事制裁，既因
    前次判決而確定，不能更為其他有罪或無罪之實體上裁判，此項原則，關於實質
    上一罪或裁判上一罪，其一部事實已經判決確定者，對於構成一罪之其他部分，
    亦均應適用，但此種事實係因審判不可分之關係，在審理事實之法院，就全部犯
    罪事實，依刑事訴訟法第二百六十七條規定，本應予以審判，故其確定判決之既
    判力自應及於全部之犯罪事實。
四、經查：被告曾因施用第二級毒品安非他命案件，經觀察、勒戒後，認無繼續施用
    毒品之傾向，由台灣桃園地方法院檢察署檢察官於八十七年八月十五日以八十七
    年度偵緝字第二四二號不起訴處分確定後，猶不思戒除毒癮，復於八十八年十二
    月中旬某日及八十九年一月八日下午三時許採尿前九十六小時內某時許，再次連
    續施用安非他命，經觀察、勒戒後，認有繼續施用毒品之傾向，先送強制戒治，
    並由台灣桃園地方法院檢察署檢察官以八十九年度毒偵字第一九二號聲請簡易判
    決處刑，嗣於八十九年九月十九日經原審法院中壢簡易庭以八十九年度壢簡字第
    三三一號判處有期徒刑五月，如易科罰金，以三百元折算一日並已確定，有上開
    不起訴處分書一件、判決一件及本院被告全國前案紀錄表一紙、臺灣桃園地方法
    院檢察署刑案資料查註紀錄表一紙可憑。而本件犯罪時點係在八十九年八月十日
    之前九十六小時內，在上開原審法院八十九年度壢簡字第三三一號判決宣判日即
    八十九年九月十九日之前。又被告屢犯施用第二級毒品罪行，前經原審法院裁定
    送觀察勒戒二次，又經原審法院於八十九年一月三十一日以八十九年度毒聲字第
    七六三號裁定送強制戒治，再於八十九年六月二十六日以八十九年度毒聲字第四
    一七九號裁定停止戒治，被告甫交付保護管束後一月餘即再次施用第二級毒品安
    非他命，實可見被告無戒絕毒品之決心，其自八十八年十二月中旬某日起即以概
    括之犯意連續施用第二級毒品，應可認定，因之，被告於本案之施用第二級毒品
    犯行，自與原審法院以八十九年度壢簡字第三三一號案件之施用第二級毒品犯行
    ，屬連續犯裁判上一罪之關係，本案之犯行時間點既又在該八十九年度壢簡字第
    三三一號案確定判決宣示日之前，則依首開說明，自應為免訴之判決。
五、原判決以本案為八十九年度壢簡字第三三一號確定判決效力所及，而諭知免訴；
    核無不合，檢察官上訴意旨仍執前詞指摘原判決不當，為無理由，應予駁回；並
    不經言詞辯論為之。
據上論斷，應依刑事訴訟法第三百七十三條、第三百六十八條、第三百七十二條，判
決如主文。
中      華      民      國    九十      年      六      月    二十七    日
                                臺灣高等法院刑事第廿四庭
                                    審判長法  官  陳  貽  男
                                          法  官  陳  憲  裕
                                          法  官  王  炳  梁
右正本證明與原本無異。
不得上訴。
                                          書記官  潘  大  鵬
中      華      民      國     九十     年      六    月      二十七    日
附件：
臺灣桃園地方法院刑事判決                        八十九年度易字第三一八一號
    公  訴  人臺灣桃園地方法院檢察署檢察官
    被      告  甲○○  男  二十三歲（民國○○○年○月○○○日生）
                        住桃園縣楊梅鎮○○路○段七二四號
                        居桃園縣觀音鄉崙坪村崙坪十七之十一號
                        （現於臺灣新竹戒治所執行強制戒治中）
                        身分證統一編號：Ｈ一二二三五三三三號
右列被告因違反毒品危害防制案件，經檢察官提起公訴（八十九年度毒偵字第五九三
八號），本院判決如左：
    主  文
本件免訴。
    理  由
一、公訴意旨略以：被告甲○○前因施用第二級毒品安非他命案件，經觀察、勒戒後
    ，認無繼續施用毒品之傾向，由台灣桃園地方法院檢察署檢察官於民國八十七年
    八月十五日以八十七年度偵緝字第二四二號不起訴處分確定後，復因施用第二級
    毒品安非他命案件，經觀察、勒戒後，認有繼續施用毒品之傾向，先送強制戒治
    ，並由台灣桃園地方法院檢察署檢察官於八十九年二月一日以八十九年度毒偵字
    第一九二號聲請簡易判決處刑，嗣於八十九年九月十九日，經本院中壢簡易庭以
    八十九年度壢簡字第三三一號判處有期徒刑五月，如易科罰金，以三百元折算一
    日，於八十九年十二月三日確定。嗣甲○○於八十九年六月二十六日經本院以八
    十九年度毒聲字第四一七九號裁定停止戒治出所後，復基於吸用毒品之犯意，於
    八十九年八月十日往前回溯九十六小時內，在桃園縣境內，以不詳方法施用第二
    級毒品安非他命，為台灣桃園地方法院檢察署通知於八十九年八月十日採尿送驗
    後查獲上情，因認被告涉犯毒品危害防制條例第十條第二項罪嫌云云。
二、按案件曾經判決確定者，應諭知免訴之判決，刑事訴訟法第三百零二條第一款定
    有明文；次按所謂「案件」，自包括裁判上或實質上一罪之同一案件，最高法院
    二六年渝上字第一四三五號、三十年上字第二二四四號、三十年上字第二七四七
    號、四十九年台非字第二十號、六十年台非字第七七號諸判例皆明揭此旨。再按
    確定判決之既判力之時點，係以最後事實審法院宣示判決日為準，最高法院三二
    年上字第二五七八號判例亦有明示。
三、經查，訊據被告矢口否認有右揭犯行，辯稱：伊因脊髓有問題，自二十一、二歲
    就開始有在服用治脊髓的藥，伊這個病從國中就開始有了，可能是因為吃藥，才
    致尿液會有安非他命陽性反應云云，惟姑不論被告所辯是否屬實，依公訴意旨所
    謂，其認被告於八十九年八月十日往前回溯九十六小時內某時點，曾有施用安非
    他命之犯行，即被告依本院八十九年度毒聲字第四一七九號裁定停止戒治後付保
    護管束之期間內再行施用毒品，此有台灣高等法院被告全國前案紀錄表一紙、台
    灣桃園地方法院檢察署刑案資料查註紀錄表一紙、本院法務部在監在押資料表一
    紙附卷可稽，然被告曾因施用第二級毒品安非他命案件，經觀察、勒戒後，認無
    繼續施用毒品之傾向，由台灣桃園地方法院檢察署檢察官於八十七年八月十五日
    以八十七年度偵緝字第二四二號不起訴處分確定後，猶不思戒除毒癮，復於八十
    八年十二月中旬某日及八十九年一月八日下午三時許採尿前九十六小時內某時許
    ，再次連續施用安非他命，經觀察、勒戒後，認有繼續施用毒品之傾向，先送強
    制戒治，並由台灣桃園地方法院檢察署檢察官以八十九年度毒偵字第一九二號聲
    請簡易判決處刑，嗣於八十九年九月十九日經本院中壢簡易庭以八十九年度壢簡
    字第三三一號判處有期徒刑五月，如易科罰金，以三百元折算一日並確定，有上
    開不起訴處分書一件、判決一件及台灣高等法院被告全國前案紀錄表一紙、臺灣
    桃園地方法院檢察署刑案資料查註紀錄表一紙可憑，而本件犯行時點係八十九年
    八月十日，在上開本院八十九年度壢簡字第三三一號判決宣判日即八十九年九月
    十九日之前。又被告屢犯施用第二級毒品罪行，前經本院裁定送觀察勒戒二次，
    又經本院於八十九年一月三十一日以八十九年度毒聲字第七六三號裁定送強制戒
    治，再於八十九年六月二十六日以八十九年度毒聲字第四一七九號裁定停止戒治
    ，被告甫交付保護管束後一月餘即再次施用第二級毒品安非他命，實可見被告無
    戒絕毒品之決心，其自八十八年十二月中旬某日起即以概括之犯意連續施用第二
    級毒品，應可認定，因之，被告於本案之施用第二級毒品犯行，自與本院以八十
    九年度壢簡字第三三一號案件之施用第二級毒品犯行，屬連續犯裁判上一罪之關
    係，本案之犯行時間點既又在該案確定判決宣示日之前，則依首開法條及最高法
    院之諸判例意旨，本件自應諭知免訴之判決。
據上論斷，應依刑事訴訟法第三百零二條第一款，判決如文。
本案經檢察官蔡正雄到庭執行職務。
中      華      民      國      九十        年      四    月    二十四  日
                                臺灣桃園地方法院刑事第二庭
                                    法  官林  恆  吉
右正本證明與原本無異。
如不服本判決，應於判決送達後十日內向本院提出上訴狀( 應附繕本 )，上訴於
臺灣高等法院。
                                    書記官    楊  坤  忠
中        華        民        國   九十   年   五   月    四    日


司法院資訊處製作；財團法人民間司法改革基金會備份。
